---
title: "Take Home Exercise 02"
author: "Xu Jiajie"
date: 28January 2023
date-modified: "`r Sys.Date()`"
execute: 
  echo: true
  eval: true
  warning: false
format: html
editor: visual
---

Installing and loading R packages

Two packages will be installed and loaded. They are : tidyverse and ggiraph.

```{r}
pacman::p_load(ggiraph,tidyverse,readxl)
```

Importing data

```{r}
pop <- read_csv("data/respopagesextod2022.csv")
```

Read the head data

```{r}
head(pop)
```

首先，我们将按性别和年龄计算新加坡总人口的频率计数。在下面的代码块中，dplyr**包的***group_by()*用于按年龄和性别对订单进行分组。然后，使用**dplyr的summarise** *()*来统计（即n()）居民的数量。

```{r}
freq_pop <- pop %>%
  group_by(`AG`, `Sex`,`PA`) %>%
  summarise('Count'= sum(`Pop`)) %>%
  ungroup()
head(freq_pop)
```

**排序数据表**

默认情况下，tibble 数据框的值根据第一列的值排序。在这种情况下，值按年龄组的字母数字顺序排序。

因此，我们将根据原始数据集中分配的分类年龄组对数据进行排序。此任务首先通过使用*mutate()*更改顺序执行，然后通过**dplyr**包的*arrange()排序。*

```{r}
order <- c("0_to_4", "5_to_9", "10_to_14", "15_to_19", "20_to_24", "25_to_29", "30_to_34", "35_to_39", "40_to_44", "45_to_49", "50_to_54", "55_to_59", "60_to_64", "65_to_69", "70_to_74", "75_to_79", "80_to_84", "85_to_89", "90_and_over")

sorted_pop <- freq_pop %>%
  mutate(AG =  factor(AG, levels = order)) %>%
  arrange(AG)
  
sorted_pop

```

```{r}
PA_sorted_pop <- filter(sorted_pop,PA %in% c("Ang Mo Kio","Bedok","Bishan","Boon Lay","Woodlands","Rochor","Sengkang","Queenstown","Punggol"))
PA_sorted_pop
```

# **3.2.3 绘制年龄-性别人口金字塔**

#### **静态年龄性别人口金字塔**

使用**ggplot2**绘制了年龄-性别人口金字塔，如下所示：

-   *geom_col()*而不是*geom_bar()*用于创建条形图，因为我们不需要修改数据，并且希望条形的长度代表实际的人口统计数据。

-   *Base R 函数的ifelse()*将 Male 居民的人口数转换为负数，以便他们的数据将绘制在金字塔的左侧。

-   *scale_x\_continuous()*用于修改 x 轴上的标签以提供更好的可读性。

    ```{r}
    p <- ggplot(PA_sorted_pop, aes(x = ifelse(Sex == "Males", yes = -Count, no = Count), 
                              y = AG, fill = Sex)) + 
      geom_col() +
      scale_x_continuous(breaks = seq(-150000, 150000, 50000), 
                         labels = paste0(as.character(c(seq(150, 0, -50), seq(50, 150, 50))),"k")) +
      labs (x = "Population", y = "Age", title='Singapore Age-Sex Population Pyramid 2021') +
      theme_bw() +
      theme(axis.ticks.y = element_blank()) +
      scale_fill_manual(values = c("Males" = "lightblue", "Females" = "lightpink"))+
      facet_wrap(~ PA)
    p
    ```

```{r}
library(plotly)
ggplotly(p,session="knitr")
```
